臺灣高等法院刑事裁定
111年度聲字第3348號
聲  請  人  臺灣高等檢察署檢察官
受  刑  人  葉明城



上列聲請人因受刑人數罪併罰有二裁判以上，聲請定其應執行之
刑（聲請案號：臺灣高等檢察署111年度執聲字第1611號），本
院裁定如下：
    主  文
葉明城犯如附表所示各罪所處之刑，應執行有期徒刑肆年。
    理  由
一、聲請意旨略以：上列受刑人因違反毒品危害防制條例等數罪
    ，先後經判決確定如附表，應依刑法第53條、第51條第5款
    、第50條第1項但書、第2項（聲請書漏載部分，應予補正）
    規定，定其應執行之刑，爰依刑事訴訟法第477條第1項聲請
    裁定等語。
二、按裁判確定前犯數罪者，併合處罰之，但得易服社會勞動之
    罪與不得易科罰金之罪，不在此限；前項但書情形，受刑人
    請求檢察官聲請定應執行刑者，依第51條規定定之；數罪併
    罰有二裁判以上者，應依刑法第51條之規定定其應執行之刑
    。宣告多數有期徒刑者，於各刑中之最長期以上，各刑合併
    之刑期以下，定其刑期，刑法第50條第1項但書第3款、第2
    項、第53條、第51條第5款分別定有明文。準此，如受刑人
    所犯之數罪中有原得易服社會勞動之罪者，因與他罪合併定
    執行刑，於裁判前所犯數罪兼有不得易科罰金之罪混合之情
    形時，應繫乎受刑人之請求與否併合處罰之。再者，法律上
    屬於自由裁量之事項，有其外部性界限及內部性界限，並非
    概無拘束。依據法律之具體規定，法院應在其範圍選擇為適
    當之裁判者，為外部性界限；而法院為裁判時，應考量法律
    之目的，及法律秩序之理念所在者，為內部性界限。法院為
    裁判時，二者均不得有所踰越。在數罪併罰，有二裁判以上
    ，定其應執行之刑時，固屬於法院自由裁量之事項，然仍應
    受前揭外部性界限及內部性界限之拘束（最高法院94年度台
    非字第233號判決意旨參照）。又刑事訴訟法第370條第2項
    「前項所稱刑，指宣告刑及數罪併罰所定應執行之刑」、第
    3項「第1項規定，於第一審或第二審數罪併罰之判決，一部
    上訴經撤銷後，另以裁定定其應執行之刑時，準用之」之規
    定，已針對第二審上訴案件之定應執行之刑，明定有不利益
    變更禁止原則之適用；而分屬不同案件之數罪併罰有應更定
    執行刑之情形，倘一裁判宣告數罪之刑，曾經定其執行刑，
    再與其他裁判宣告之刑定其執行刑時，在法理上亦應同受此
    原則之拘束，亦即，另定之執行刑，其裁量所定之刑期，不
    得較重於前定之執行刑加計後裁判宣告之刑之總和（最高法
    院103年度台抗字第707號、第674號裁定意旨參照）。
三、經查，本件受刑人因犯如附表所示各罪，經如附表所示法院
    各判處如附表所示之刑，並確定在案；且各罪俱為裁判確定
    前所犯，有臺灣基隆地方法院110年度訴字第229號、本院11
    1年度上訴字第26號、最高法院111年度台上字第2947號刑事
    判決書附卷可憑。其中受刑人所犯如附表編號1至4所示之罪
    所處之刑為不得易科罰金亦不得易服社會勞動，附表編號5
    至7所示之罪所處之刑則為不得易科罰金但得易服社會勞動
    ，參照前揭說明，檢察官以本院為犯罪事實最後裁判之法院
    ，依受刑人之請求（卷附受刑人簽名捺印之「臺灣基隆地方
    檢察署依修正刑法第50條受刑人是否請求檢察官聲請定應執
    行刑聲請狀」參照；本院卷第11頁），向本院聲請定其應執
    行之刑，本院審核認聲請為正當，應予准許。再查，附表編
    號1至4所示之罪，前經臺灣基隆地方法院以110年度訴字第2
    29號判決定應執行有期徒刑3年8月、編號5至7所示之罪，前
    同經上開判決定應執行有期徒刑6月，且均經本院及最高法
    院駁回上訴確定，是本院就附表所示各罪再定其應執行刑時
    ，自應受上開判決所為定應執行刑之內部界限所拘束。綜上
    ，本院參酌上開各罪宣告刑之總和上限、各刑中之最長期暨
    定應執行刑之內部界限，且審酌受刑人部分犯罪情節雷同、
    犯罪時間相近、侵害法益相似等情狀，就其所犯之罪整體評
    價其應受非難及矯治之程度，並兼衡刑罰經濟與公平、比例
    等原則，復參以受刑人所陳意見（卷附本院定應執行刑陳述
    意見查詢表參照；見本院卷第127頁），定其應執行之刑如
    主文所示。
四、據上論斷，應依刑事訴訟法第477條第1項，刑法第50條第1
    項但書、第2項、第53條、第51條第5款，裁定如主文。
中　　華　　民　　國　　111 　年　　10　　月　　21　　日
                  刑事第十六庭  審判長法　官  劉嶽承
                                      法　官  王耀興
                                      法　官  古瑞君
以上正本證明與原本無異。
如不服本裁定，應於收受送達後五日內向本院提出抗告狀。
                                      書記官  林君縈
中　　華　　民　　國　　111 　年　　10　　月　　21　　日
附表：受刑人葉明城定應執行刑案件一覽表
（以下臺灣基隆地方檢察署簡稱「基隆地檢」、臺灣基隆地方法
院簡稱「基隆地院」）
編號  1  2 3 4 罪名  毒品危害防制條例  毒品危害防制條例 毒品危害防制條例 毒品危害防制條例 宣告刑  有期徒刑2年  有期徒刑2年 有期徒刑2年 有期徒刑2年8月 犯罪日期  109年6月13日  109年5月9日 109年6月20日 109年9月25日 偵查(自訴)機關 年度案號  基隆地檢110年度偵字第2482、3217、3581號  基隆地檢110年度偵字第2482、3217、3581號 基隆地檢110年度偵字第2482、3217、3581號 基隆地檢110年度偵字第2482、3217、3581號 最後 事實審 法院 臺灣高等法院  臺灣高等法院 臺灣高等法院 臺灣高等法院  案號 111年度上訴字第26號  111年度上訴字第26號 111年度上訴字第26號 111年度上訴字第26號  判決日期 111/04/07  111/04/07 111/04/07 111/04/07 確定 判決 法院 最高法院  最高法院 最高法院 最高法院  案號 111年度台上字第2947號  111年度台上字第2947號 111年度台上字第2947號 111年度台上字第2947號  判決確定日期 111/06/29  111/06/29 111/06/29 111/06/29 是否為得易科罰金之案件  否  否 否 否 備註  基隆地檢111年度執緝字第295號       編號1至4經基隆地院110年訴字第229號判決定應執行有期徒刑3年8月，並經本院及最高法院駁回上訴確定。     
編號  5  6 7 罪名  藥事法  藥事法 藥事法 宣告刑  有期徒刑4月  有期徒刑4月 有期徒刑4月 犯罪日期  109年9月30日  110年3月18日 110年3月24日 偵查(自訴)機關 年度案號  基隆地檢110年度偵字第2482、3217、3581號  基隆地檢110年度偵字第2482、3217、3581號 基隆地檢110年度偵字第2482、3217、3581號 最後 事實審 法院 臺灣高等法院  臺灣高等法院 臺灣高等法院  案號 111年度上訴字第26號  111年度上訴字第26號 111年度上訴字第26號  判決日期 111/04/07  111/04/07 111/04/07 確定 判決 法院 最高法院  最高法院 最高法院  案號 111年度台上字第2947號  111年度台上字第2947號 111年度台上字第2947號  判決確定日期 111/06/29  111/06/29 111/06/29 是否為得易科罰金之案件  否 (但得易服社會勞動)  否 (但得易服社會勞動) 否 (但得易服社會勞動) 備註  基隆地檢111年度執緝字第296號      編號5至7經基隆地院110年訴字第229號判決定應執行有期徒刑6月，並經本院及最高法院駁回上訴確定。